最高法院刑事判決　　　　　　九十六年度台上字第六三八五號
上　訴　人　甲○○
上列上訴人因違反毒品危害防制條例案件，不服台灣高等法院高
雄分院中華民國九十五年十一月二十八日第二審判決（九十五年
度上訴字第一一二０號，起訴案號：台灣高雄地方法院檢察署九
十三年度偵字第二五四二八號），提起上訴，本院判決如下：
    主  文
原判決撤銷，發回台灣高等法院高雄分院。
    理  由
本件原判決認定上訴人甲○○明知施顯彰於民國九十三年十二月
二十一日十七時許，在其高雄縣旗山鎮○○○街六號住處，所交
付之物品一包，內含第一級毒品海洛因八包（驗後合計淨重五五
．九一公克）及第二級毒品甲基安非他命十八包（起訴書誤載為
安非他命，驗後合計淨重二八七．五二公克），竟基於販賣之意
圖而持有之。上訴人為避免遭警方查緝，乃於同日二十三時許將
上開物品持往國道十號三十一公里處下之涵洞草叢藏匿，準備伺
機出售。因警方監聽上訴人所使用之0000000000號行
動電話，懷疑上訴人藏匿毒品，乃於同年月二十二日二十二時三
十分許，在高雄縣旗山鎮○○○街攔查上訴人後，由上訴人攜同
員警前往國道十號三十一公里處下之涵洞草叢，取出物品一包（
內含有前開第一、二級毒品、電子磅秤一台及空夾鏈袋二百二十
七個），而查悉上情等情。因而維持第一審論處上訴人意圖販賣
而持有第一級毒品罪刑之判決，駁回上訴人在第二審之上訴，固
非無見。
惟查：（一）、偵查犯罪機關依法定程序監聽之錄音，如已踐行
調查證據程序，固非不可採為認定犯罪事實之基礎；又依上開監
聽錄音製作之譯文，如僅為偵查犯罪機關單方面製作，而被告或
訴訟關係人對其真實性復有爭執，法院自應勘驗該監聽之錄音，
踐行調查證據之程序，以確認該譯文之真實性，如未經勘驗，逕
以該監聽錄音譯文，為認定被告有罪之依據，即有調查未盡之違
法。原判決理由欄貳、一(二)、採用台灣高雄地方法院檢察署核發
之通訊監察書對上訴人所持有之0000000000號行動電
話所實施之監聽錄音之譯文，資為上訴人有販賣第一、二級毒品
意圖之證據。惟上訴人於原審對該譯文之真實性提出爭執，辯稱
：其中第四通至第十四通無監聽錄音，顯無該通話內容，第三通
之譯文與錄音內容不符，第一通、第十六通至第十九通內容均係
在談論買賣茶葉之經過，第二通係談論借款事宜，第十五通係談
論買賣牛樟菇粉末之經過，第二十通係談論紅魔鬼魚使用之化學
紅色素度數等，均與買賣毒品無關等語（見原審卷第四十六、五
十、七十八、七十九頁），原審未勘驗監聽錄音，又未說明上訴
人所辯為不可採之理由，即遽以該譯文為論罪之依據，顯有應調
查之證據未予調查及判決不備理由之違法。（二）、有罪之判決
書，其理由說明與卷內證據資料不相符合，即屬判決理由矛盾，
按諸刑事訴訟法第三百七十九條第十四款後段規定，其判決為當
然違背法令。原判決理由欄貳、一(四)、說明：「施董」使用之0
000000000號行動電話，於九十三年十二月二十二日並
無與上訴人使用之0000000號或0000000000號
電話，有任何通話紀錄，有0000000000號行動電話之
通聯紀錄可考，因而認上訴人所辯其欲聯絡「施董」取回毒品等
語，為不可採信。然依上開通聯紀錄，「施董」即施顯章持用之
0000000000號行動電話，於九十三年十二月二十二日
二十時十三分三十八秒至二十時十六分七秒間，確有與上訴人持
用之0000000000號行動電話有通話紀錄（見第一審卷
第四十七頁），故原判決此部分理由說明與卷內資料不符，自有
證據理由矛盾之違法。上訴意旨指摘原判決違背法令，尚非全無
理由，應認有發回更審之原因。
據上論結，應依刑事訴訟法第三百九十七條、第四百零一條，判
決如主文。
中　　華　　民　　國　九十六　年　 十一   月  二十二  日
                      最高法院刑事第八庭
                          審判長法官  陳　正　庸
                                法官  賴　忠　星
                                法官  林　開　任
                                法官  宋　　　祺
                                法官  李　伯　道
      本件正本證明與原本無異
                                      書  記  官
中　　華　　民　　國　九十六　年   十一   月  二十八  日
                                                 H
